【裁判字號】    95,交易,557
【裁判日期】    951031
【裁判案由】    公共危險
【裁判全文】
臺灣士林地方法院刑事判決             95年度交易字第557號
公  訴  人  臺灣士林地方法院檢察署檢察官
被      告  甲○○
上列被告因公共危險案件，經檢察官提起公訴（95年度偵字第
8534號、第8896號）被告於本院準備程序中就被訴之事實為有罪
之陳述，經本院合議庭裁定改由受命法官獨任依簡式審判程序審
理並判決如下：
   主  文
甲○○服用酒類，不能安全駕駛動力交通工具而駕駛，處有期徒
刑貳月，如易科罰金以銀元參佰元即新台幣玖佰元折算壹日。又
服用酒類，不能安全駕駛動力交通工具而駕駛，處有期徒刑參月
，如易科罰金以新台幣壹仟元折算壹日。應執行有期徒刑肆月，
如易科罰金以銀元參佰元即新台幣玖佰元折算壹日。
    事實及理由
一、本件犯罪事實、證據及應適用之法條均引用檢察官起訴書之
    記載（如附件），並補充如下：被告於本院審理時自白犯罪
    。
二、核被告所為，係犯刑法第185 條之3 服用酒類，不能安全駕
    駛動力交通工具而駕駛罪。被告先後2 次犯行，犯意個別，
    應分論併罰。
三、新舊法比較：
（一）被告95年7 月5 日之犯行，發生在新法施行後，不生新舊
      法比較問題，應適用新法。
（二）被告95年6月29日之犯行部分：
   (1)被告行為後，刑法第2 條法律變更適用及第33條第5 款罰
     金之規定、第51條第5 款定執行刑及第41條易科罰金之規
     定，已於94年1 月7 日經立法院修正三讀通過，總統命令
     公布，於95年7 月1 日施行，該第2 條係規範行為後法律
     變更適用所生新舊法律比較適用之準據法，於新法施行後
     ，應適用新法第2 條第1 項之規定，為「從舊從輕」之比
     較。
   (2)被告於犯罪時之刑法第33條第5 款係規定「罰金：1 元
     以上」，惟95年7 月1 日修正公布施行之刑法第33條第5 款
     則規定：「罰金：新台幣1 千元以上，以百元計算之。」，
     比較修正前後之規定，以修正前之規定，較有利於被告，則
     應依修正後刑法第2 條第1 項前段，適用修正前刑法第33條
     第5 款之規定。
   (3)修正前刑法第51條規定: 「數罪併罰，分別宣告其罪之刑，
     依左列各款定其應執行者: 」其中第5 款規定: 「宣告多數
     有期徒刑者，於各刑中之最長期以上，各刑合併之刑期以下
     ，定其刑期。但不得逾20年。」；修正後刑法第51 條 第5
     款規定: 「宣告多數有期徒刑者，於各刑中之最長期以上，
     各刑合併之刑期以下，定其刑期。但不得逾30年」，新法
     施行後，應依新法第2 條第1 項之規定，適用最有利於行
     為人之法律。裁判確定前犯數罪，其中一罪在新法施行前
     者，亦同。（最高法院95年第8 次刑事庭會議決議參照）
     比較結果，修正後刑法並非較有利於行為人，依修正後刑
     法第2 條第l 項前段之規定，仍應依修正前刑法第51條第5
     款，定其應執行之刑。
   (4)修正前刑法第41條第l 項前段規定: 「犯最重本刑為5 年
     以下有期徒刑以下之刑之罪，而受6 個月以下有期徒刑或
     拘役之宣告，因身體、教育、職業、家庭之關係或其他正
     當事由，執行顯有困難者，得以l 元以上3 元以下折算1
     日，易科罰金。」又被告行為時之易科罰金折算標準，修
     正前罰金罰鍰提高標準條例第2 條前段 (於95年7 月1 日
     修正刪除)規 定，就其原定數額提高為100 倍折算l 日，
     則本件被告施福海行為時之易科罰金折算標準，最高得以
     銀元300 元折算l 日，經折算為新臺幣後，應以新臺幣900
     元折算為l 日。惟95年7 月l 日修正公布施行之刑法第41
     條第l 項前段則規定: 「犯最重本刑為5 年以下有期徒刑
     以下之刑之罪, 而受6 個月以下有期徒刑或拘役之宣告者
     ，得以新臺幣1,000 元、2,000 元或3,000 元折算1 日，
     易科罰金。」，比較修正前後之易科罰金折算標準，以95
     年7 月l 日修正公布施行前之規定較有利於被告，則應依
     修正後刑法第2 條第l 項前段，適用修正前刑法第41條第l
     項前段規定，定其折算標準。又定執行刑後，易科罰金之
     標準，參照最高法院84年度臺非字第452 號裁判要旨，應
     擇最有利行為人之法律定之，則應以舊法即以銀元300 元
     折算l 日，為最有利於行為人。
四、爰審酌被告前已有2 次酒後駕車犯公共危險罪被法院判處罰
    金之紀錄，及被告之品行、智識、犯後深表悔悟等一切情狀
    ，分別量處如主文所示之刑，並定其應執行之刑，其第1 次
    犯行並依上述修正前刑法第41條第1 項前段之規定，諭知易
    科罰金之折算標準，其第2 次犯行則依修正後刑法第41條第
    1 項前段之規定，諭知易科罰金之折算標準以示懲儆。定執
    行刑後，易科罰金之標準，則依參照最高法院84年度臺非字
    第452 號裁判要旨，擇最有利行為人之法律定之，則應以舊
    法即以銀元300 元折算l 日。
五、依刑事訴訟法第273 條之1 第1 項、第310 條之2 、第454
    條第2 項、第299 條第1 項前段，刑法第185 條之3 、修正
    後刑法第2 條第1 項前段、修正前刑法第41條第1 項前段、
    第51條第5 款、修正後刑法第41條第1 項、第2 項，修正前
    罰金罰鍰提高標準條例第2 條，現行法規所定貨幣單位折算
    新台幣條例第2 條，判決如主文。
六、如不服本判決，得自收受送達之日起10日內，向本院提出上
    訴狀。
本案經檢察官王以文到庭執行職務
中    華    民    國    95    年    10    月    31    日
                  刑事第三庭法  官  賴邦元
以上正本證明與原本無異。
如不服本判決應於判決送達後10日內向本院提出上訴狀。
                            書記官  游意婷
中    華    民    國    95    年    10    月    31    日
附錄本案論罪科刑法條之依據：
中華民國刑法第185條之3
（重大違背義務致交通危險罪）
服用毒品、麻醉藥品、酒類或其他相類之物，不能安全駕駛動力
交通工具而駕駛者，處1 年以下有期徒刑、拘役或3 萬元以下罰
金。


司法院資訊處製作；財團法人民間司法改革基金會備份。
